【裁判字號】    90,易,1216
【裁判日期】    900814
【裁判案由】    竊盜
【裁判全文】
臺灣桃園地方法院刑事判決                          九十年度易字第一二一六號
    公  訴  人  臺灣桃園地方法院檢察署檢察官
    被      告  乙○○
右列被告因竊盜案件，經檢察官提起公訴（九十年度偵字第五八一一號），本院判決
如左：
        主  文
乙○○連續攜帶兇器竊盜，處有期徒刑玖月。扣案之Ｌ型扳手壹支沒收。
        事  實
一、乙○○基於意圖為自己不法所有之概括犯意，於民國九十年三月二十二日十五時
    許，在桃園縣蘆竹鄉大華村三十鄰七號前，見丙○○所有車號：ＡＩ─二二八八
    號之賓士牌自用小客車（內有多功能扳手一支）停放於該處，車門未鎖，鑰匙亦
    未取下，認有機可乘，乃徒手打開車門以車內鑰匙啟動電門後，將該車駛離而竊
    取得手。繼於同年三月下旬某日，在桃園縣龜山鄉某不詳地點，徒手竊取甲○所
    有懸掛在車號：ＡＶ─三二六三號自用小客車上之車牌二面（起訴書誤載為一面
    ），得手後將之改懸於其所竊得之前開ＡＩ─二二八八號自用小客車上。復於同
    年四月五日上午某時，攜帶足供凶器使用自前開ＡＩ─二二八八號自用小客車內
    取出之多功能扳手及其所有之Ｌ型扳手各一支，在桃園縣龜山鄉○○○街空地，
    以其中多功能扳手一支竊取佳實實業有限公司（起訴書誤載為丁○○）所有懸掛
    在車號：五Ｆ─七七四三號自用小客車上之車牌二面，得手後將之藏放於前開車
    號ＡＩ─二二八八號自用小客車內。嗣於同日十三時許，乙○○駕駛前開改懸Ａ
    Ｖ─三二六三號車牌之ＡＩ─二二八八號自用小客車，途經桃園縣龜山鄉○○○
    路時，為警盤查逃逸後，經警員追躡至同鄉大埔三十號前始遭逮捕，並扣得上開
    扳手二支。
二、案經桃園縣警察局龜山分局報請臺灣桃園地方法院檢察署檢察官偵查起訴。
    理  由
一、右揭犯罪事實，業據被告於警訊、偵查及本院審理中均坦承不諱，核與被害人丙
    ○○、甲○、證人丁○○於警訊中指述失竊情節相符，復有車輛竊盜、車牌失竊
    資料個別查詢報表─查詢認可資料一紙、車輛協尋證明單一紙、車籍作業系統─
    查詢認可資料二紙、贓物認領保管單三紙等件附卷及竊取車牌用之扳手二支扣案
    可資佐證，足認被告之自白與事實相符，可堪採信，從而本件事證明確，被告犯
    行堪以認定。
二、查被告徒手竊取車號ＡＩ─二二八八號自用小客車一輛及懸掛在車號ＡＶ─三二
    六三號自用小客車上之車牌二面之行為，核均係犯刑法第三百二十條第一項之普
    通竊盜罪，另經本院檢視扣案之多功能扳手及Ｌ型扳手各一支，均係金屬材質，
    質地堅硬且末端尖細，客觀上足對人之生命、身體安全產生危險，被告攜以行竊
    並持其中多功能扳手一支竊取五Ｆ─七七四三號車牌二面之行為，核係犯刑法第
    三百二十一條第一項第三款之攜帶凶器竊盜罪，被告先後二次普通竊盜及一次加
    重竊盜犯行，時間緊接，所犯基本構成要件相同，僅加重條件有異，顯係基於概
    括犯意反覆為之，應依連續犯規定論以情節較重之刑法第三百二十一條第一項第
    三款之攜帶凶器竊盜罪，並加重其刑。至公訴意旨認被告係以其所有可供凶器使
    用之扳手竊取該車號ＡＶ─三二六三號車牌一面一節，固據被告於警訊中供認係
    以扳手卸取，然經本院訊之被告則供稱：伊是竊取ＡＶ─三二六三號車牌二面，
    但前車牌因沒有鎖好飛掉了，第一次偷（ＡＶ─三二六三號）車牌時沒有用扳手
    ，直接用手拆卸，也沒有帶二支扳手去，得手後也是用手更換到賓士車上等語，
    而參之被告駕駛該部改懸ＡＶ─三二六三號車牌之ＡＩ─二二八號自小客車為警
    查獲時，雖僅扣得ＡＶ─三二六三號車牌一面，有九十年四月六日贓物認領保管
    單一紙在卷可稽，然被告竊取他車車牌改懸於其所竊得之贓車上，無非為掩飾犯
    行避免遭警查緝，焉有僅竊取並懸掛一面車牌而更易招警攔檢之理，又若係以扳
    手將車牌拆卸並改懸於另部ＡＩ─二二八號自小客車上，應不至輕易飛脫，堪認
    被告於本院審理中供稱係徒手將ＡＶ─三二六三號車牌二面拆卸後將之改懸於Ａ
    Ｉ─二二八號自小客車上一節，較符常情，堪予採信，公訴人認被告係以扳手竊
    取車號ＡＶ─三二六三號車牌一面一節，尚有未洽。又檢察官就論罪法條僅援引
    刑法第三百二十一條第一項第三款之加重竊盜罪，而未論引同法第三百二十條第
    一項之普通竊盜罪，然該部分與加重竊盜部分有連續犯之裁判上一罪關係，應從
    較重之加重竊盜罪論處，已如前述，據上論結欄即無須援引被告所犯普通竊盜罪
    之法條，是本件並未變更檢察官所引應適用之法條，自無庸另為變更起訴法條之
    諭知，應予說明。爰審酌被告年輕力壯卻不思循正當途徑獲取財物，竟任意竊取
    他人車輛供己代步，為掩飾犯行復竊取他人車牌，所生損害非微，惟犯後態度尚
    佳並坦承犯行等一切情狀，量處如主文所示之刑，以資懲儆。扣案攜以行竊之Ｌ
    型扳手一支係他人丟棄後為被告拾獲並據為己有，業據被告供承在卷，核屬被告
    所有供犯罪所用之物，應依刑法第三十八條第一項第二款規定宣告沒收；另扣案
    之多功能扳手係被告自所竊得之車號ＡＩ─二二八八號自用小客車內取出後持以
    行竊，並非被告所有，亦據其供明在卷，自不得諭知沒收，公訴人認應依刑法第
    三十八條第一項第二款規定宣告沒收，即有誤會，併予敘明。
據上論結，應依刑事訴訟法第二百九十九條第一項前段，刑法第五十六條、第三百二
十一條第一項第三款、第三十八條第一項第二款，判決如主文。
本案經檢察官胡樹德到庭執行職務。
中      華      民      國      九十      年      八      月    十四    日
                                     臺灣桃園地方法院刑事第五庭
                                         審判長法  官  范清銘
                                               法  官  陳彥宏
                      法  官  鍾淑慧
右正本證明與原本無異。
如不服本判決，應於判決送達後十日內，向本院提出上訴狀。
                                               書記官  吳一凡
中      華      民      國      九十      年      八      月    十七   日
附論罪科刑依據之法條：
中華民國刑法第三百二十一條
 (加重竊盜罪)
犯竊盜罪而有左列情形之一者，處六月以上五年以下有期徒刑：
一  於夜間侵入住宅或有人居住之建築物、船艦，或隱匿其內而犯之者。
二  毀越門扇、牆垣或其他安全設備而犯之者。
三  攜帶兇器而犯之者。
四  結夥三人以上而犯之者。
五  乘火災、水災或其他災害之際而犯之者。
六  在車站或埠頭而犯之者。
前項之未遂罰之。


司法院資訊處製作；財團法人民間司法改革基金會備份。
